# 请教陈版主，关于期后退货收入确认问题

提问人：hyl614160968 时间：2022-05-18 11:50:22
公司 2019 年于发出商品依据一贯的原则，无需验收的商品在签收时确认，当时预计可以收回款项，确认了收入，对方当时发货前支付了预收款20%以及发货后以商业承兑汇票支付了40%款项；到 2019 年末公司将票据兑换发生违约，将应收票据转为应收款项。
截至 2020 年未收到该合同的款项，按一年以上的账龄10%左右计提了坏账；
截至 2021 年，公司通过取得该发出商品的关键组件挽回损失，账面做了退货处理，冲减当期即 2021 年收入。
请问：（ 1 ） 2019 年年末应收票据未兑现是否要冲减当期收入？还是应当单项计提减值？
（ 2 ） 2020 年未单项计提减值是否有不妥之处。
（ 3 ） 2021 年作为退货处理是否符合会计准则处理。

回答人：chenyiwei
1 、如果在 2019 年内发出商品时，没有证据表明货款可能无法收回的，则当时确认收入是合理的，不构成前期差错。 2019 年末票据无法收回时也不应冲减当期收入，而应对已逾期的应收票据计提坏账准备。
2 、已逾期的票据的信用风险特征显著不同于其他客户签发的票据或者未逾期的票据，故应对其采用个别认定法计提准备，且很可能需计提较高比例的准备。
3 、虽然形式上是退货，但事实上仍属于债务重组，不应冲减销售收入处理，而应按照债务人以非现金资产抵债进行会计处理，收回抵债资产按照该资产收回日的公允价值（预计可变现净值）
入账库存商品，但最高不超过逾期票据的本息之和。

提问人：蜀山 penguin 时间：2022-06-27 15:08:07
请教陈版，企业与客户签署了买卖合同，企业前期投入相关的研发费用、模具、物料等成本费用，现客户通知终止合同，我们找客户签署了终止协议，客户赔偿我们前期的投入。我想咨询一下，
这种情况下，企业应该是 1 、将收到的赔偿款冲减研发费用、模具费用、物料成本； 2 、还是将收到的赔偿款做其他业务收入，对应的费用转到其他业务成本？ 这个应该要怎么判断？
如果是跨年的情况，处理会不会有所不同？
谢谢！

回答人：chenyiwei
1 、企业前期投入相关的研发费用、模具、物料等成本费用属于合同履约成本而不是研发费用。 2 、收到客户的终止合同补偿款首先冲减上述合同履约成本相关资产，如有超出部分再确认为营业外收入。

提问人：蜀山 penguin 时间：2022-07-02 18:06:23
请教陈版，假设 2021 年发生的费用拿到了部分补偿可以在 2021 年直接冲减该费用，但如果跨期才收到该部分补偿，可以在下一年冲减费用吗？还是说跨期的情况下，补偿只能进营业外收入？
谢谢！

回答人：chenyiwei
可以在下一年冲减该费用项目（前提是明确此类补助款采用净额法核算）。